【裁判字號】    97,交訴,108
【裁判日期】    971225
【裁判案由】    公共危險等
【裁判全文】
臺灣彰化地方法院刑事判決             97年度交訴字第108號
公  訴  人  臺灣彰化地方法院檢察署檢察官
被      告  甲○○
輔  佐  人
即被告之妻  丙○○
上列被告因公共危險等案件，經檢察官提起公訴（97年度偵字第
4709號），本院判決如下：
    主  文
甲○○服用酒類，不能安全駕駛動力交通工具而駕駛，處拘役伍
拾日，如易科罰金，以新臺幣壹仟元折算壹日；緩刑貳年。
其餘被訴過失傷害部分，公訴不受理。
    犯罪事實
一、甲○○於民國97年4 月8 日下午，飲用某酒類之物後，明知
    其精神狀態已受酒精影響而達不能安全駕駛動力交通工具之
    程度，竟仍騎乘車牌號碼PY8-067 號重型機車上路，沿彰化
    縣社頭鄉○○路由西往東方向行駛，原應注意對向有來車時
    不得超車，依當時之情形並無不能注意之情事，竟於同日下
    午6 時29分許，行經社頭鄉○○路新雅高幹36支處，疏於注
    意，不顧對向車道有柏宏駕駛車牌號碼PF-9625 號自小貨
    車（附載乘客何景新）迎面駛來，即冒然自左側超越前方同
    方向由乙○○所駕駛之車牌號碼9J-1362 號自小客車，且因
    閃避不及，甲○○所騎乘之機車分別與柏宏、乙○○所駕
    駛之自小客（貨）車發生碰撞，柏宏之自小貨車因受撞擊
    造成車窗破裂，碎片飛濺刺傷柏宏之眼睛，致柏宏受有
    右眼球破裂（鞏膜及角膜撕裂傷）、右眼無晶體症等傷害，
    而甲○○亦人車倒地，並受有頭部外傷合併頭皮撕裂傷及外
    傷性蜘蛛網膜下、硬腦膜下出血、雙側慢性硬腦膜下出血、
    水腦症、左手第二掌骨開放性骨折及小指壓碎性損傷等傷害
    。詎乙○○明知甲○○人車倒地，並受有傷害等事實，仍置
    甲○○之生命、身體安全於不顧，當場駕車逃逸。而甲○○
    經送醫急救後，醫院對甲○○抽血檢驗，驗得其當時血液中
    酒精濃度為223.1mg/dL，換算成酒精呼氣值為每公升1.11
    毫克。嗣經警調閱車禍現場路口監視器畫面，始知悉乙○○
    所駕駛之上開自小客車於案發時行經該處，始循線查悉上情
    （乙○○所涉駕駛動力交通工具肇事，致人受傷而逃逸犯行
    ，業經本院以97年度簡字第41號判決判處有期徒刑6 月、緩
    刑2 年在案；另乙○○、柏宏2 人所涉過失傷害犯行，業
    經檢察官為不起訴處分）。
二、案經柏宏訴由彰化縣警察局田中分局報請臺灣彰化地方法
    院檢察署檢察官偵查起訴。
    理  由
壹、證據能力部分
    本案全部卷證所涵括之供述證據及非供述證據，經詢之公訴
    人及被告之輔佐人丙○○均同意全部證據之證據能力，是後
    述所引用證據之證據能力均無疑義，合先敘明。
貳、被訴公共危險（酒後駕車）罪部分
一、此部分犯罪事實，有下列證據可資佐證：(1)本件被告甲○○
    於前揭車禍發生後，經送醫急救，醫院對其抽血檢驗，驗得
    其當時血液中酒精濃度為223.1mg/dL，換算呼氣中酒精濃度
    為每公升1.11毫克，有財團法人彰化基督教醫院診斷證明書
    （甲○○）2 紙、酒精測定紀錄表（附員生醫院快速藥物及
    毒物檢驗報告單）1 紙附卷可佐；(2)上開車禍發生經過情形
    ，亦經證人柏宏、何景新、乙○○分別於警詢及偵查中證
    述綦詳；(3)此外復有刑法第185 條之3 案件酒精測試觀察紀
    錄表（觀察結果：因發生交通事故，顯無法正常駕駛）、道
    路交通事故現場圖、道路交通事故調查報告表(一)、(二)及現場
    （含車損）照片共21張及臺灣省車輛行車事故覆議鑑定委員
    會覆議意見書等件附卷可資參佐，足徵被告甲○○確有服用
    酒類已達不能安全駕駛程度而仍駕駛動力交通工具之事實，
    堪以認定。本件事證已臻明確，被告上開犯行洵堪認定，應
    依法論科。
二、核被告甲○○所為，係犯刑法第185 條之3 酒後駕車公共危
    險罪。爰審酌被告之素行尚佳（無不良前科紀錄），及其無
    視於政府已經三申五令宣導不得酒後駕車，仍執意酒駕上路
    ，漠視參與交通之社會大眾安全，暨考量其本件酒醉之程度
    、所造成柏宏傷害之程度，及事後已獲柏宏之諒解（參
    卷附柏宏刑事撤回告訴狀）等一切情狀，量處如主文第一
    項所示之刑，並諭知易科罰金之折算標準，以示懲儆。又被
    告甲○○素行良好，並無前科，有臺灣彰化地方法院檢察署
    刑案資料查註紀錄表及臺灣高等法院被告全國前案紀錄表可
    憑，其因一時思慮不週致罹刑章，且因本件車禍自身亦受有
    相當嚴重之傷害，犯後復與柏宏達成民事和解，其經此偵
    、審教訓，當知所警惕，應無再犯之虞，本院認對其所宣告
    之刑，以暫不執行為適當，爰併予宣告緩刑2 年，以勵自新
    。
三、再被告甲○○經合法通知無正當理由不到庭，惟本院認其所
    犯此部分酒後駕車公共危險部分，係應科拘役之案件，故不
    待其陳述，逕為一造辯論判決，附此敘明。
參、公訴不受理部分（被訴過失傷害罪部分）
一、按告訴乃論之罪，告訴人於第一審辯論終結前得撤回其告訴
    ；又告訴經撤回者，應諭知不受理之判決，且得不經言詞辯
    論為之，刑事訴訟法第238 條第1 項、第303 條第3 款、第
    307 條各定有明文。
二、本件被告甲○○所犯上述對於柏宏過失傷害罪部分，公訴
    人認被告甲○○係觸犯刑法第284 條第1 項前段過失傷害罪
    ，依同法第287 條前段之規定，須告訴乃論。茲據告訴人
    柏宏於第一審言詞辯論終結前具狀向本院撤回對被告甲○○
    之過失傷害告訴，有其97年11月6 日刑事撤回告訴狀1 紙在
    卷可稽，揆諸前開說明，本院自應就此部分爰不經言詞辯論
    ，逕行諭知不受理之判決。
據上論斷，應依刑事訴訟法第299 條第1 項前段、第303 條第3
款、第306 條、第307 條，刑法第185 條之3 、第41條第1 項前
段、第74條第1 項第1 款，刑法施行法第1 條之1 ，判決如主文
。
本案經檢察官賴志盛到庭執行職務。
中    華    民    國    97    年    12    月    25    日
                  交通法庭      審判長法  官  簡璽容
                                      法  官  戰諭威
                                      法  官  郭麗萍
以上正本證明與原本無異。
如不服本判決，應於收受判決後10日內向本院提出上訴書狀，並
應敘述具體理由；其未敘述上訴理由者，應於上訴期間屆滿後20
日內向本院補提理由書（均須按他造當事人之人數附繕本「切勿
逕送上級法院」）。
告訴人或被害人對於判決如有不服具備理由請求檢察官上訴者，
其上訴期間之計算係以檢察官收受判決正本之日期為準。
中    華    民    國    97    年    12    月    26    日
                                      書記官  吳冠慧
附錄本案論罪科刑法條全文：
中華民國刑法第185條之3
服用毒品、麻醉藥品、酒類或其他相類之物，不能安全駕駛動力
交通工具而駕駛者，處1 年以下有期徒刑、拘役或3 萬元以下罰
金。


司法院資訊處製作；財團法人民間司法改革基金會備份。
